臺灣高等法院臺中分院刑事判決　　　　　　　　　　九十四年度上訴字第三四三號
　　上　訴　人
　　即　被　告　乙○○
右上訴人即被告因毒品危害防制條例案件，不服臺灣苗栗地方法院九十三年度訴字第
三七六號，中華民國九十三年十二月三十一日第一審判決（起訴案號：臺灣苗栗地方
法院檢察署九十三年度毒偵字第八六九號），提起上訴，及臺灣苗栗地方法院檢察署
移
    主      文
原判決撤銷。
乙○○連續施用第一級毒品，處有期徒刑壹年。
    事      實
一、乙○○前於民國九十年、九十一年間，因施用毒品案件，先後送觀察、勒戒後，
    均認無繼續施用毒品之傾向，經臺灣苗栗地方法院檢察署檢察官先後以九十年度
    毒偵字第五一一號、九十二年度毒偵緝字第九號、九十二年度毒偵字第五六號為
    不起訴處分確定，猶未能戒除毒癮，復基於同時施用第一級毒品海洛因及第二級
    毒品安非他命之概括犯意，於觀察、勒戒執行完畢釋放後五年內之九十三年六月
    六日起，至九十四年一月十八日止，或在臺中縣大甲鎮「特獎電動玩具店」廁所
    內，或在不特定道路邊等處所，以將海洛因及安非他命互為摻雜後放置於玻璃頭
    吸食器內，以火加熱燒烤使成煙霧，再以鼻子吸食之方式，連續施用第一級毒品
    海洛因及第二級毒品安非他命多次。嗣先於同年六月九日下午一時三十分許，在
    其位於苗栗縣通霄鎮通南里十六鄰七十之四號之住處，為警執行搜索，經徵得其
    同意採尿送驗後查獲上情。又於同年七月二十一日二十時五十分許，在苗栗縣苑
    裡鎮○○里○○路一二三便利超商前，為警盤檢查獲。再於九十四年一月二十日
    ，因警方偵辦案外人莊志文涉嫌施用毒品案件，通知其到場接受調查，經取得其
    同意採尿檢驗而查獲。
二、案經苗栗縣警察局通霄分局先後報請臺灣苗栗地方法院檢察署檢察官偵查起訴，
    及移送本院併案審理。
    理      由
一、右揭連續施用第一級、第二級毒品之犯罪事實，業據上訴人即被告乙○○於警訊
    、偵查及原審審理中坦承不諱。而被告先後於九十三年六月九日、同年七月二十
    一日及九十四年一月二十日為警查獲時所採集之尿液，經送苗栗縣衛生局及中山
    醫學大學附設醫院藥物濫用檢測中心檢驗結果，均呈嗎啡、甲基安非他命陽性反
    應，有各該煙毒尿液檢驗成績書、檢驗報告附卷可稽，顯見被告之自白與事實相
    符。又被告於九十年、九十一年間，因施用毒品案件，先後送觀察、勒戒後，均
    認無繼續施用毒品之傾向，經臺灣苗栗地方法院檢察署檢察官先後以九十年度毒
    偵字第五一一號、九十二年度毒偵緝字第九號、九十二年度毒偵字第五六號為不
    起訴處分確定等情，有上開案號之不起訴處分書各一份在卷足憑。本件事證明確
    ，被告於五年內三犯施用毒品之犯行堪以認定。
二、查海洛因為毒品危害防制條例第二條第二項第一款所規定之第一級毒品，安非他
    命則為同條項第二款所規定之第二級毒品。核被告施用第一、二級毒品之行為，
    分別係犯毒品危害防制條例第十條第一項之施用第一級毒品罪，及同條例第十條
    第二項之施用第二級毒品罪。被告持有第一級、第二級毒品之目的，在於供己吸
    食，其施用毒品前之持有毒品之低度行為，應為施用毒品之高度行為所吸收，不
    另論罪。被告先後多次施用第一級毒品海洛因及第二級毒品安非他命之犯行，時
    間緊接，方法相同，所犯係構成要件相同之罪，為連續犯，應依刑法第五十六條
    之規定，以一罪論，並加重其刑。而被告以同一方法，併用第一級與第二級毒品
    之行為，係同時觸犯施用第一級毒品罪及施用第二級毒品罪，為想像競合犯，依
    刑法第五十五條前段規定，應從一重之施用第一級毒品罪處斷。被告自九十三年
    六月九日被查獲後，迄九十四年一月十八日止之施用毒品犯行，即移送併案審理
    部分，雖未據起訴，然因該部分犯行，與已起訴且經認定有罪部分，有連續犯裁
    判上一罪之關係，為起訴效力所及，本院自得併予審究。原審法院因認被告罪證
    明確，而予論科，固屬有據。然原判決未及審究前開併案審理部分之犯罪事實，
    實有違誤，被告上訴意旨未據提出任何理由，雖非有理，然原判決既有前揭可議
    ，仍應由本院予撤銷改判。爰審酌被告素行紀錄，雖經過二次觀察、勒戒，猶一
    再施用毒品，顯見其仍無法徹底戒除毒癮，惟考量施用毒品乃自戕行為，影響身
    心健康，本件施用毒品之期間、次數，且被告自警詢、偵查中及原審審理時均坦
    承施用毒品，態度良好等一切情狀，量處如主文所示之刑，以資懲儆。
三、被告經合法傳喚，無正當理由不到庭，爰不待其陳述逕為判決。
據上論斷，應依刑事訴訟法第三百六十九條第一項前段、第三百六十四條、第三百七
十一條、第二百九十九條第一項前段，毒品危害防制條例第十條第一項、第二項，刑
法第十一條前段、第五十六條、第五十五條前段，判決如主文。
本案經檢察官甲○○到庭執行職務。
中      華      民      國　    九十四     年     四      月     七 　　日
                                臺灣高等法院臺中分院刑事第六庭
                                      審判長法　官　李  文  雄
                                            法  官　陳　嘉　雄
                                            法  官　邱　顯　祥
右正本證明與原本無異。
如不服本判決應於收受送達後十日內向本院提出上訴書狀，其未敘述上訴之理由者並
得於提起上訴後十日內向本院補提理由書（均須按他造當事人之人數附繕本）。
                                            書記官  陳  桂  芬
中      華      民      國　    九十四     年     四      月     七 　　日
附錄論罪之法條全文：
毒品危害防制條例第十條：
施用第一級毒品者，處六月以上五年以下有期徒刑。
施用第二級毒品者，處三年以下有期徒刑。
                        　　　　　　　　　　　　　　　　　　　　　　　　Ｒ
